【裁判字號】    97,上訴,988
【裁判日期】    970924
【裁判案由】    違反毒品危害防制條例
【裁判全文】
臺灣高等法院高雄分院刑事判決         97年度上訴字第988號
上  訴  人
即  被  告  乙○○
                    現羈押在臺灣高雄看守所
選任辯護人  黃勇雄律師
上  訴  人
即  被  告  甲○○
            丙○○
                    現另案在臺灣高雄第二監獄執行中
            戊○○
上 3人共同
指定辯護人  本院公設辯護人  于欣潔
上列上訴人因違反毒品危害防制條例案件，不服臺灣高雄地方法
院95年度訴字第1582號中華民國97年3 月28日第一審判決（起訴
案號：臺灣高雄地方法院檢察署95年度偵字第2972、2973、2974
、2975、2976號），提起上訴，本院判決如下：
    主  文
原判決關乙○○、甲○○、戊○○、丙○○暨乙○○定應執行刑
部分，均撤銷。
乙○○共同連續販賣第一級毒品，累犯，處有期徒刑拾壹年拾月
。扣案如附表二編號1 所示之海洛因壹佰柒拾陸包（合計淨重拾
點玖壹公克，空包裝重貳玖點玖壹公克，純質淨重貳點肆柒公克
），沒收銷燬之；扣案如附表二編號2 至8 所示之物，沒收之；
扣案如附表二編號9 所示現金於販賣第一級毒品所得新臺幣玖仟
伍佰元之範圍內，沒收之。
甲○○共同連續販賣第一級毒品，累犯，處有期徒刑拾年。扣案
如附表二編號1 所示之海洛因壹佰柒拾陸包（合計淨重拾點玖壹
公克，空包裝重貳玖點玖壹公克，純質淨重貳點肆柒公克），沒
收銷燬之；扣案如附表二編號2 至8 所示之物，沒收之；扣案如
附表二編號9 所示現金於販賣第一級毒品所得新臺幣玖仟伍佰元
之範圍內，沒收之。
戊○○共同連續販賣第一級毒品，處有期徒刑柒年肆月。扣案如
附表二編號1 所示之海洛因壹佰柒拾陸包（合計淨重拾點玖壹公
克，空包裝重貳玖點玖壹公克，純質淨重貳點肆柒公克），沒收
銷燬之；扣案如附表二編號2 至8 所示之物，沒收之；扣案如附
表二編號9 所示現金於販賣第一級毒品所得新臺幣玖仟伍佰元之
範圍內，沒收之。
丙○○共同連續販賣第一級毒品，累犯，處有期徒刑柒年貳月。
扣案如附表二編號1 所示之海洛因壹佰柒拾陸包（合計淨重拾點
玖壹公克，空包裝重貳玖點玖壹公克，純質淨重貳點肆柒公克）
，沒收銷燬之；扣案如附表二編號2 至8 所示之物，沒收之；扣
案如附表二編號9 所示現金於販賣第一級毒品所得新臺幣壹仟參
佰元之範圍內，沒收之。
    事  實
一、乙○○曾於民國91年間，因持有第一級毒品案件，經本院以
    92年度上訴字第1798號案件，判處有期徒刑6 月確定，於93
    年5 月11日易科罰金執行完畢；甲○○曾於92年間，因施用
    第一級、第二級毒品案件，經臺灣高雄地方法院以93年度訴
    字第14號案件，分別判處有期徒刑8 月及4 月，並定應執行
    刑為有期徒刑11月確定，於94年9 月19日縮短刑期執行完畢
    ；丙○○曾於93年間，因施用第一級毒品案件，經臺灣高雄
    地方法院以93年度訴字第2936號案件，判處有期徒刑8 月確
    定，於94年11月20日縮刑期滿執行完畢。
二、乙○○、戊○○、甲○○、丙○○及丁○○5 人（丁○○部
    分，因上訴不合法，經本院判決駁回確定），均明知海洛因
    為第一級毒品，未經許可，不得非法持有、轉讓及販賣。詎
    乙○○及甲○○2 人認販賣毒品有利可圖，竟思由甲○○負
    責販入海洛因，再由乙○○負責賣出之方式，販賣海洛因牟
    利。而乙○○為求順利交付海洛因與買家，另自行與丙○○
    、丁○○、戊○○3 人談妥以每日無償轉讓1 至3 包海洛因
    之條件，由其等分別於附表一所列時間、地點，擔任交付海
    洛因與買家之工作。甲○○、乙○○、丙○○、丁○○、戊○○等5 人乃共同意圖營利基於販賣第一級毒品海洛因之概
    括犯意聯絡，甲○○、乙○○、丁○○、戊○○等4 人自94
    年12月中旬某日起，丙○○則自95年1 月上旬某日起，共同
    以甲○○及乙○○2 人同居之住處即高雄市○○區○○路71
    7 號5 樓作為藏放、分裝、販賣毒品之據點，由甲○○向年
    籍不詳之人，販入第一級毒品海洛因，並在上開住處，由甲○○及乙○○以夾鏈袋分裝成小包，再捲入截短之塑膠管內
    ，以此包裝為販賣單位後，乙○○再以其所有之門號000000
    0000號行動電話，及甲○○所有之門號000000000 號行動電
    話，供不特定顧客購買毒品聯絡之用，若不特定顧客欲購買
    毒品，則撥打上開門號手機，由乙○○或甲○○負責接聽，
    聯絡交易數量、交易地點後，乙○○再視情況撥打電話予丁○○（行動電話門號：0000000000）、戊○○（行動電話門
    號：0000000000）或丙○○（行動電話門號：0000000000）
    ，由其等到乙○○上開住處拿不特定顧客所欲購買之海洛因
    至指定地點交付海洛因並收取貨款，而丁○○、戊○○、丙○○3 人則於交付海洛因取得款項後，再將款項交予乙○○
    。乙○○、甲○○、戊○○與丁○○4 人以此分工方式，連
    續於附表一編號1 至10所示之時間、地點，販賣第一級毒品
    海洛因予附表一編號1 至10所示之人；乙○○、甲○○、戊○○、丙○○與丁○○5 人以上開分工方式，連續於附表一
    編號11至13所示之時間、地點，販賣第一級毒品海洛因予附
    表一編號11至13所示之人。乙○○及甲○○2 人，總計得款
    9,500 元（其中丙○○參與部分，則2 人得款為1,300 元）
    。而乙○○為使丁○○、戊○○及丙○○等3 人能為其交付
    毒品及取款，以遂其販賣第一級毒品海洛因牟利之目的，而
    基於轉讓第一級毒品之概括犯意，自94年12月中旬某日起（
    丙○○部分則自95年1 月上旬某日起），至95年1 月12日被
    查獲前，在上開住處，以每日各無償轉讓1 至3 包海洛因予
    丁○○、戊○○、丙○○之方式，連續多次無償轉讓第一級
    毒品海洛因予該3 人（轉讓數量無證據證明逾5 公克）。
三、嗣因上開犯行業經警方監控，為警於95年1 月12日下午4 時
    許，在高雄市○○區○○路717 號前，拘提丁○○，復持搜
    索票搜索甲○○及乙○○上開住處，當場查獲如附表二所示
    之物等。
四、案經高雄市政府警察局小港分局移送臺灣高雄地方法院檢察
    署檢察官偵查起訴。
    理  由
壹、程序方面：
一、按被告陳述其自白係出於不正之方法者，應先於其他事證而
    為調查，為刑事訴訟法第156 條第3 項所明定。故審理事實
    之法院遇有被告對於自白提出係出於不正之方法者，應先於
    其他事實而為調查。被告丙○○於原審審理時主張：因為求
    交保，所以才會於警詢中自白云云（見原審卷二第177 頁）
    ；被告戊○○於原審審理時主張：係警察騙伊大家都承認，
    要把伊移送販賣毒品，伊會怕，才於警詢中承認云云（見原
    審卷二第185 頁）。經查，被告丙○○自84年起至本案被查
    獲前止，曾因違反肅清煙毒條例案件、違反毒品危害防制條
    例案件及違反槍砲彈藥刀械管制條例案件，多次為警查獲而
    親身經歷刑事訴訟程序；被告戊○○則自82年起至本案被查
    獲前止，曾因違反肅清煙毒條例案件及違反毒品危害防制條
    例案件，多次經警查獲而親身經歷刑事訴訟程序乙節，有臺
    灣高等法院被告前案紀錄表2 份在卷可憑，則以被告丙○○
    、戊○○之上開經驗，對承認涉犯販賣海洛因如此重罪，一
    但承認，後果如何當知悉甚詳，故其等所辯：於警詢中為求
    交保或怕警方移送販賣毒品，是以自白犯行云云乙節，是否
    可採，實不能無疑。再者被告丙○○於95年1 月13日，經原
    審法院裁定羈押後，於95年2 月14日經檢察官提訊時，當已
    知悉無交保之可能，客觀上已無自白犯行之必要，然其於遭
    羈押後所為供述，除改稱不知所交送物品為何，但懷疑是毒
    品外，餘與警詢中所為陳述大致相符，是被告丙○○所辯：
    為求交保始自白犯行云云，應與事實不合，而不能採信。另
    被告戊○○經警移送檢察官訊問並經原審法院於95年1 月13
    日羈押後，已知警方係依其陳述案情予以移送，仍於95 年2
    月15日檢察官偵訊中同意就所涉犯行具結作證，是被告戊○○所辯：害怕警方移送販賣毒品，是以承認案情云云，亦與
    事實不符，而不能採信。綜上，足認被告丙○○、戊○○上
    開所辯均無足採，其等於警詢、偵查中之自白均具任意性。
二、被告甲○○主張：伊於警詢時未自白販賣毒品，警詢筆錄記
    載與錄音不符云云。經查，本院勘驗被告甲○○93年1 月13
    日警詢筆錄錄音，勘驗結果除錄音過程中曾中斷錄音1 次外
    ，其餘均全程連續錄音，而於該次切斷錄音前，被告甲○○
    係否認販賣毒品，切斷後雖承認稱：曾叫丁○○幫忙送毒品
    到指定地點，但丁○○都沒有送等語，但依其供述意旨，其
    仍未曾承認販賣毒品犯行。又警詢筆錄之記載與錄音內容相
    符，此有本院97年8 月18日勘驗筆錄附卷可稽（見本院97年
    8 月18日勘驗筆錄第24頁）。則該次警詢，雖有違反刑事訴
    訟法第100 條之1 第1 項應全程連續錄音之規定，但因被告
    甲○○並未自白販賣毒品犯行，對被告甲○○之權利影響甚
    微，且詢問過程僅1 次切斷錄音而違反上開規定之情形輕微
    ，本院依刑事訴訟法第158 條之4 規定權衡結果，認被告甲○○該次警詢筆錄有證據能力。
三、再按被告以外之人於檢察事務官、司法警察官或司法警察調
    查中所為之陳述，與審判中不符時，其先前之陳述具有較可
    信之特別情況，且為證明犯罪事實存否所必要者，得為證據
    ，刑事訴訟法第159 條之2 定有明文。是依本條規定，被告
    以外之人於檢察事務官、司法警察（官）調查時所為之陳述
    ，屬傳聞證據，依同法第159 條第1 項規定，本無證據能力
    ，必具備「可信性」及「必要性」二要件，始例外得適用上
    開第159 條之2 規定，認有證據能力，而得採為證據。此之
    「必要性」要件，必須該陳述之重要待證事實部分，與審判
    中之陳述有所不符，包括審判中改稱忘記、不知道等雖非完
    全相異，但實質內容已有不符者在內，且該審判外之陳述，
    必為證明犯罪之待證事實存在或不存在所不可或缺，二者兼
    備，始足當之。故此所謂「為證明犯罪事實存否所必要者」
    ，既必須達不可或缺之程度，自係指就具體個案案情及相關
    卷證判斷，為發現實質真實目的，認為除該項審判外之陳述
    外，已無從再就同一供述者取得與其上開審判外陳述相同供
    述內容，倘以其他證據代替，亦無從達到同一目的之情形而
    言（最高法院95年度台上字第4414號判決意旨參照）。另「
    可信性」要件，乃指陳述係在特別可信為真實之情況下所為
    者而言，例如被告以外之人出於自然之發言，或違反自己利
    益之陳述等特別情形均屬之（最高法院95年度台上字第5740
    號判決意旨參照）。查被告乙○○之辯護人主張：共同被告
    戊○○、丙○○及原審共同被告丁○○3 人警詢筆錄，係審
    判外陳述，無證據能力等語；被告甲○○、丙○○、戊○○
    3 人之辯護人主張：本案其他共同被告及原審共同被告丁○○之警詢筆錄，為審判外陳述，無證據能力等語。經查，乙○○警詢時曾供承共同販賣毒品之事實，於原審審理時則否
    認，則其警詢筆錄及原審結證陳述之內容不符，其警詢筆錄
    具「必要性」，而其又不曾陳述其警詢陳述有何非出於任意
    性之情形，故其警詢陳述亦係出於自然之發言，而具「可信
    性」，本院認其警詢筆錄，對其他共同被告有證據能力；而
    丁○○、戊○○2 人，於警詢時均供承：有幫乙○○送海洛
    因等語，於原審結證陳述時則均稱：不知幫忙送的是毒品云
    云，故其前後陳述不符，其等警詢筆錄均具「必要性」，又
    其等2 人亦均未陳述警詢係出於非任意性，而應均為自然之
    發語，故亦具「可信性」，故其等2 人警詢筆錄，對其他共
    同被告均具證據能力；又甲○○於警詢時曾稱：伊知道丁○○、乙○○有販賣毒品這回事等語，於原審結證時則稱：對
    丁○○、乙○○等人販毒之事，並不知情云云，而其前後陳
    述不符，故其警詢筆錄具「必要性」，又其於偵查中已稱：
    警局未刑求等語（見95年1 月13日偵訊筆錄，95偵2976號卷
    第4 頁），故其警詢筆錄亦係出於其自然之發言，故具「可
    信性」，故其警詢筆錄對其他共同被告均具證據能力；而丙○○於95年1 月13日警詢時陳述：有幫乙○○運送海洛因販
    賣給他人等語，然於原審結證陳述時則稱：未幫乙○○送過
    東西等語，但其於偵查中曾提及：伊警詢筆錄未依其陳述而
    為記載等語，因檢察官對此並無意見，故認其警詢筆錄應不
    具「可信性」；另其於偵查中仍曾坦承：幫乙○○送東西而
    懷疑是毒品等語（見95年2 月14日偵訊筆錄，95偵2972號卷
    第12-13 頁），故其警詢筆錄即非證明其他共同被告犯罪事
    實存否所必要，而不具「必要性」。因認其警詢筆錄，對其
    他共同被告無證據能力。被告乙○○之辯護人另主張：證人
    曾雅珍之警詢筆錄，係審判外陳述，無證據能力等語，因曾
    雅珍未於法院審理時到庭作證，故其警詢筆錄，無證據能力
    。
四、再按被告以外之人於偵查中向檢察官所為陳述，除顯有不可
    信之情況者外，得為證據，刑事訴訟法第159 條之1 第2 項
    定有明文。偵查中對被告以外之人所為之偵查筆錄，或被告
    以外之人向檢察官所提之書面陳述，性質上均屬傳聞證據。
    惟現階段刑事訴訟法規定檢察官代表國家偵查犯罪、實施公
    訴，依法其有訊問被告、證人及鑑定人之權，證人、鑑定人
    且須具結，而實務運作時，檢察官偵查中向被告以外之人所
    取得之陳述，原則上均能遵守法律規定，不致違法取供，其
    可信度極高。職是，被告以外之人前於偵查中已具結而為證
    述，除反對該項供述得具有證據能力之一方，已釋明「顯有
    不可信之情況」之理由外，不宜即遽指該證人於偵查中之陳
    述不具證據能力。然證人依法應具結而未具結者，其證言不
    得作為證據，同法第158 條之3 亦有明文。被告乙○○之辯
    護人主張：共同被告戊○○、丁○○、丙○○3 人偵訊筆錄
    ，係審判外陳述，均無證據能力云云。經查，該3 人於偵查
    中，受檢察官訊問時，或以被告身分應訊而未具結，或以證
    人身分應訊而有具結，又並無證據足認其等3 人上開陳述有
    顯不可信之情況，且該3 人又均於原審審理時到庭接受當事
    人之對質、詰問，賦予被告反對詰問之機會，依前開說明，
    該等3 人於偵查中之陳述應均有證據能力。又被告乙○○之
    辯護人另主張：曾雅珍偵訊筆錄，係審判外陳述，無證據能
    力云云。經查，曾雅珍於偵訊陳述時，業經具結，且其未曾
    提及其偵訊筆錄，有何非出於其自然發言等之顯不可信之情
    形，被告及辯護人亦未釋明該偵訊筆錄，有何顯不可信之情
    形，且被告及辯護人於本院審理時，亦均不聲請曾雅珍到庭
    對質、詰問，故認曾雅珍偵訊筆錄，有證據能力。
五、末按被告以外之人於審判外之陳述，雖不符刑事訴訟法第15
    9 條之1 至第159 條之4 之規定，而經當事人於審判程序同
    意作為證據，法院審酌該言詞陳述或書面陳述作成時之情況
    ，認為適當者，亦得為證據。當事人、代理人或辯護人於法
    院調查時知有第159 條第1 項不得為證據之情形，而未於言
    詞辯論終結前聲明異議者，視為有前項之同意，同法第159
    條之5 第1 、2 項定有明文。立法意旨在於傳聞證據未經當
    事人之反對詰問予以核實，原則上先予排除，惟若當事人已
    放棄反對詰問權，於審判程序中表明同意該等傳聞證據可作
    為證據，基於尊重當事人對傳聞證據之處分權，及證據資料
    愈豐富，愈有助於真實發見之理念，且強化言詞辯論主義，
    使訴訟程序得以順暢進行，上開傳聞證據亦均具有證據能力
    。查本案據以認定被告犯罪事實存否之其他被告以外之人之
    言詞或書面陳述，被告、辯護人及檢察官於本院審理時，均
    同意作為證據，且於本院言詞辯論終結前，均未聲明異議，
    而本院審酌該言詞陳述及書面陳述作成之情況，未見有何不
    適當之情形，故依前開規定，均得為證據。
貳、實體方面
一、訊據被告乙○○、甲○○、戊○○及丙○○等人，均矢口否
    認有何販賣第一級毒品海洛因犯行；被告乙○○另否認有何
    轉讓第一級毒品海洛因之犯行，被告乙○○辯稱：伊並沒有
    販賣海洛因，至於監聽譯文中談及毒品之事情，係因他人欲
    與伊一起購買毒品云云（見原審卷三第111-112 頁）；被告
    甲○○辯稱：扣案第一級毒品海洛因176 包都是伊買來要自
    己施用的，但尚未施用，就被查獲了，伊並未販賣海洛因云
    云；被告戊○○辯稱：被告乙○○曾經叫伊拿東西給別人，
    東西都是用衛生紙包裝，伊不知道裡面裝什麼。至於警詢中
    承認犯行，係因為警察騙伊說要移送伊販賣毒品，伊會害怕
    想要交保，才承認犯行云云（見原審卷二第185 頁）；被告
    丙○○辯稱：被告乙○○從未要伊送交毒品海洛因，警詢及
    偵查中之所以承認，係因為想要交保云云（見原審卷一第64
    頁）。經查：
  (一)警方於95年1 月12日下午4 時許，警方前往被告甲○○、乙○○上開住處執行搜索時，有如附表二所示白粉及塑膠管、
    空夾鍊袋等物扣案可資佐證，而上開查獲物品中如附表二編
    號1 之白粉176 包，經送請鑑定結果，均含第一級毒品海洛
    因成份（合計淨重10.91 公克、空包裝總重29.91 公克，純
    度22.68%，純質淨重2.47公克），則有法務部調查局95年3
    月24日調科壹字第220022539 號鑑定通知書1 紙在卷可參（
    見95偵2976號卷第49頁）；又扣案之塑膠管均係將長支塑膠
    吸管裁剪為相同長度以供盛裝毒品海洛因使用，扣案之夾鏈
    袋亦係用以盛裝毒品海洛因後再裝入上開塑膠管內之事實，
    亦有扣案塑膠管及照片等附卷可憑（見警一卷第100-103 頁
    ），而被告甲○○坦承上開扣案第一級毒品海洛因176 包，
    係其所買入，及塑膠管係其所有之事實，被告吳麗貞亦稱：
    係被告甲○○所販入，故此部分之事實，應可認定。
  (二)又0000000000號行動電話雖係丁○○所申請，但案發前係被
    告乙○○使用；0000000000號行動電話，案發前係被告甲○○使用；0000000000號行電話，案發前係丁○○使用；0000
    000000號行動電話，案發前係被告丙○○使用；0000000000
    號行動電話，案發前係被告戊○○使用等情，均為被告4 人
    及原審共同被告丁○○等人所坦認不諱，而被告等人對於附
    表三所列該等電話與其他電話間之電話通聯譯文確屬事實，
    亦均坦認不諱，故此部分之事實，亦可認定。
  (三)而被告乙○○於警詢時曾自白稱：有人打電話向伊買毒品，
    伊就叫丁○○、戊○○、丙○○綽號「殺豬仔」將分裝好的
    小包海洛因，到指定地點交易。……每日他們會主動向伊拿
    1 至3 次海洛因施用等語（見95年1 月13日警詢筆錄，警一
    卷第1-4 頁）。被告丙○○於偵查中亦稱：有幫乙○○運東
    西，……有時有拿到錢，伊共送2 次，一次拿500 元，一次
    300 元，都是短吸管。……乙○○有提供免費的海洛因等語
    （見95年2 月14日偵訊筆錄，95偵2972號卷第12-13 頁）。
    被告戊○○於警詢時亦自白稱：伊於94年12月中旬及91年1
    月10日，曾替乙○○送500 元海洛因到華夏路一家西藥房對
    面，給「賢仔」的阿姨及「虎仔」。乙○○會送毒品給伊施
    用作為代價等語（見95年1 月13日警詢筆錄，警一卷第17-1
    8 頁）。據上，可知被告乙○○、丙○○及戊○○等3 人之
    上開自白，均相符合。
  (四)而證人曾雅珍於偵查中結證稱：伊以0000000000號行動電話
    ，於94年12月14日晚上打給被告乙○○使用之0000000000號
    行動電話，購買1 千元1 包海洛因；於94年12月15日上午打
    電話給乙○○，購買3 千元3 包海洛因，因伊身上只有1,70
    0 元，故只付1,700 元，但對方仍給伊3 包毒品。伊都在被
    告乙○○家樓下即文自路與大中路口等，都是丁○○把毒品
    給伊，伊將錢交給丁○○。她都以夾鏈袋包裝，有時是將夾
    鏈袋捲起來藏放在吸管內等語（見95年3 月9 日偵訊筆錄，
    95偵29 73 號卷第49-49 頁）。而其上開所證，與被告乙○○警詢時之自白相符。又被告乙○○以0000000000號行動電
    話，確曾於94年12月14日晚上7 時10分12秒及94年12月15日
    上午11時54分28秒，與曾雅曾持用之0000000000號行動電話
    間，有如附表三(一)編號1 、2 所示之2 通對話內容，而足認
    曾雅珍上開所證，確與事實相符。
  (五)原審共同被告丁○○於偵查中亦曾自白並結證稱：伊曾替被
    告乙○○送毒品，共送3 次到自由路附近的幼稚園給「阿虎
    」，第1 次為94年12月中旬，第2 次也是94年12月中旬，第
    3 次為94年12月底；乙○○又指示伊另3 次將1 小包海洛因
    運送到華夏路大冠新大賣場給「賢仔」的阿姨，第1 次是94
    年12月中旬，第2 次也是94年12月中旬，第3 次是94年12月
    底。乙○○則提供海洛因供伊施用等語（見95年1 月26日、
    95 年3月2 日偵訊筆錄，95偵2975號卷第30-31 、39-42 頁
    ）。則丁○○上開陳述，亦與被告乙○○上開警詢時之自白
    相符。又被告乙○○以0000000000號行動電話，確曾於94年
    12月15日，與丁○○使用之0000000000號行動電話，以及「
    賢仔」的阿姨所使用之0000000000號行動電話間，有如附表
    三(一)編號3-15所示之對話內容，而足認丁○○上開陳述，確
    與事實相符。
  (六)被告戊○○除於警詢時為上開自白外，另於偵查中曾結證稱
    ：伊曾幫被告乙○○送海洛因，她叫伊送給「賢仔」的阿姨
    2 次，另送給「虎仔」1 次等語。而其偵查中所證，與被告
    乙○○上開警詢時之自白相符；又被告乙○○以0000000000
    號行動電話，確曾於94年12月15日，與丁○○使用之000000
    0000號行動電話，以及「賢仔」的阿姨所使用之0000000000
    號行動電話間，有如附表三(一)編號5 、7-9 所示之對話內容
    ，其雖係被告乙○○與丁○○或「賢仔」的阿姨間之對話，
    但其間均談均由「欽仔」送毒品之事實，故足認被告戊○○
    上開陳述，亦確與事實相符。
  (七)又被告丙○○於偵查中上開供述，與被告乙○○上開警詢自
    白相符，且被告乙○○以0000000000號行動電話，與丁○○
    使用之0000000000號行動電話間，於95年1 月3 日12時47分
    33秒，有如附表三(一)編號21所示之通話內容，其間被告乙○○告知丁○○：「殺豬」送東西出了等語，而「殺豬仔」為
    被告丙○○之綽號；又乙○○上開電話於同日，又與持用00
    00000000號行動電話之不詳姓名之人，有如附表三(一)編號22
    所示之通話內容，而由被告乙○○告將被告丙○○之行動電
    話號碼告知欲購毒品者之情，故據此，亦足認被告丙○○及
    乙○○上開自白，應與事實相符。
  (八)另被告甲○○以0000000000號行動電話，於94年12月15日起
    ，至95年1 月3 日間止，與他人間有如附表三(二)編號1 至7
    所示之通話內容，而其中編號5 與他人之通話，顯係不詳姓
    名之購毒者欲購買俗稱「軟的」毒品海洛因之對話，而被告
    甲○○於電話中告知對方：價錢由被告乙○○作主等語，故
    據此足認被告甲○○確有與被告乙○○共同販賣毒品海洛因
    予他人之事實。
  (九)丁○○雖於原審審理時翻異前詞而結證稱：乙○○曾經叫伊
    拿東西到甲○○住處樓下給綽號「賢仔」的阿姨，幫乙○○
    送過大概1 、2 次，乙○○叫伊送的東西放在森永牛奶糖的
    包裝盒裏面，但裏面放什麼東西，伊不知道，伊幫乙○○送
    東西，乙○○沒給伊好處云云（見原審95年12月8 日審判筆
    錄，原審卷二第167-175 頁），惟依附表三(一)編號5 乙○○
    與丁○○之通話內容所示，乙○○稱：「『阿賢』他阿姨說
    要多1 次，3 次啦﹗」、「跟『欽仔』拿，另外要拿500 找
    他喔，他2 千喔，要拿500 找他」等語，而丁○○係回答：
    「好，拿500 找他」等語，據此足認丁○○拿給「賢仔」的
    阿姨是以塑膠管所包裝之毒品海洛因，而非牛奶糖盒，且丁○○確有為乙○○收受款項之事實，故丁○○上開翻異前詞
    所證，顯然係事後迴護被告乙○○之詞，而不能採信。
  (十)至被告乙○○、甲○○、戊○○及丙○○於原審及本院審理
    中雖以前詞置辯，惟查：(1)本案在被告甲○○住處所查扣之
    海洛因達176 包，有扣押物品目錄表乙紙在卷可參，衡以一
    般單純施用毒品者，為避免攜帶不便，並慮及短時間不能使
    用完畢，增加為警查緝之風險及毒品因久放受潮變質，徒使
    價值不菲之毒品品質變劣而蒙受損失，多採少量多次之購買
    方式，購買足供短期施用之毒品數量即足，是被告甲○○所
    稱上開查扣之176 包海洛因係供其自己施用所辯，已非可採
    。對照被告甲○○於警詢中供稱擔任清潔工，每月僅有薪資
    3 萬元等語（見警一卷第6 頁），顯見被告甲○○並非有財
    力之人，竟以高價購買大量毒品，當可認定被告甲○○具備
    非法販賣毒品營利之動機及意思。且其於販入海洛因後，若
    真係供己施用，只需於每次需用時從中拿取所需用量即可，
    並無平均分裝之必要，然本案查獲之海洛因業已平均分裝成
    176 包，所為無非係供販賣之用，益證被告甲○○前開所辯
    ，實無足採。(2)被告乙○○與被告甲○○2 人係同居關係，
    業據被告乙○○、甲○○於警詢中坦認不諱，若被告乙○○
    僅是自身欲施用毒品，而被告甲○○又擁有大量毒品海洛因
    ，以其2 人同居之關係，衡情只需向被告甲○○拿取海洛因
    施用即可，實無可能如監聽譯文內容般頻繁與他人聯繫購買
    毒品，是被告乙○○上開所辯，實與常情不合，亦無可採。
    (3)而被告戊○○於原審審理時亦翻異前詞，並證稱：伊雖然
    有幫乙○○送過2 次東西給別人，但東西用衛生紙包起來，
    伊不知道是什麼東西云云（見原審95年12月8 日審判筆錄，
    原審卷二第182-186 頁），然其於偵查中除曾證述如上外，
    並證稱：伊送的海洛因包裝是以截短的吸管把海洛因以夾鏈
    袋裝袋後，塞入吸管。伊之前向乙○○要的海洛因，也是以
    上開包裝方式等語（見95年2 月15日偵訊筆錄，95偵2974號
    卷第20頁），而其此部分所證，亦與查獲本案時所查扣之上
    開夾鏈袋及塑膠管相符，故其偵查中所證，應可採信，而其
    於原審審理時翻異前詞所證，即不能採信。(4)被告丙○○所
    辯，則與其偵查中所陳述不符，且乙○○與丁○○之如附表
    三(一)編號21所示之通話內容，亦足認被告丙○○確於95年1
    月上旬時起，有為乙○○送毒品外出之事實，故其所辯，亦
    不能採信。
  (十一)又販賣第一級毒品海洛因係政府嚴予查緝之違法行為，毒品
    價格昂貴，取得不易，凡為販賣之不法勾當者，苟無利可圖
    ，應無甘冒被查緝法辦重刑之危險，平白無端義務為該買賣
    之工作，是本件被告乙○○等人販入海洛因之價格必較售出
    之價格低廉，而有從中賺取買賣差價牟利之意圖及事實，應
    屬符合論理法則且不違背社會通常經驗之合理判斷。故被告
    等人確有販賣海洛因圖利之意圖，彰彰明甚。
  (十二)至被告乙○○自94年12月中旬起至95年1 月12日止，每日無
    償轉讓被告丁○○、戊○○、丙○○等人各1 至3 包海洛因
    ，其轉讓數量究竟多少乙節，因被告乙○○等人均否認犯行
    ，實際重量雖無從查考，然本院審酌縱以每天各轉讓被告丁○○、戊○○、丙○○各2 包，總共30天之最大值計算，被
    告乙○○轉讓之數量計有180 包，而本件經查獲之海洛因17
    6 包，其海洛因純質淨重如前所述，僅2.47公克，是180 包
    海洛因之重量，應未逾5 公克甚明。
  (十三)綜上所述，被告乙○○、甲○○、戊○○、丙○○4 人開所
    辯，均不能採信，其等確有上開共同販賣海洛因之犯行，被
    告乙○○並有為達販賣目的而轉讓第一級毒品之犯行，均堪
    認定，應予依法論科。
二、論罪：
  (一)查被告4 人行為後，刑法於94年2 月2 日經總統令修正公佈
    ，於95年7 月1 日施行，而比較新舊法時應就罪刑有關之共
    犯、未遂犯、想像競合犯、牽連犯、連續犯、結合犯，以及
    累犯加重、自首減輕暨其他法定加減原因（如身份加減）與
    加減例等一切情形，綜其全部罪刑之結果而為比較（最高法
    院95年5 月23日刑事庭第8 次會議決議參照）。經查：
  1.毒品危害防制條例第4 條第1 項、第8 條第1 項法定刑中罰
    金刑部分，因刑法第33條第5 款有關罰金刑部分已有修正，
    修正後刑法第33條第5 款規定「罰金：新臺幣一千元以上，
    以百元計算之。」，與修正前刑法第33條第5 款規定「罰金
    ：一元以上。」不同。比較新舊法結果，故以行為時之規定
    有利於被告等人。
  2.刑法第28條共犯修正施行前規定「2 人以上共同實施犯罪之
    行為者，皆為正犯」，修正施行後規定「2 人以上共同實行
    犯罪之行為者，皆為正犯」，修法後將完全未參與犯罪行為
    之實行之陰謀共同正犯及預備共同正犯刪除，而限縮共同正
    犯成立之範圍，故修正後之規定，較有利於被告等人。
  3.修正後刑法第56條連續犯之規定業經刪除，是被告等人所為
    本得依修正前刑法第56條之規定，適用連續犯規定而論以一
    罪，並得加重其刑至2 分之1 ，惟修正後刑法刪除前開連續
    犯規定，以致被告等人前揭數次構成要件行為須依法分別論
    以數罪而併罰之，依刑法第2 條第1 項規定比較新、舊法之
    結果，仍以行為時，即修正前刑法第56條之規定較有利於被
    告等人。
  4.又刑法第55條原係規定：「一行為而觸犯數罪名，或犯一罪
    而其方法或其結果之行為犯他罪名者，從一重處斷」；而該
    條修正後刪除牽連犯之規定，致被告乙○○本案所犯2 罪，
    原依修正前規定構成裁判上一罪之牽連犯而得從一重處斷，
    依修正後規定則需數罪併罰，比較結果自以修正前刑法較有
    利於被告乙○○。
  5.關於累犯，修正後刑法第47條規定，乃以出於故意再犯有期
    徒刑以上之罪者為限，並增訂強制工作免其執行或執行完畢
    後，5 年內故意再犯有期徒刑以上之罪者，以累犯論之規定
    （擬制累犯）。成立累犯之要件限縮於故意犯，對於行為人
    較為有利。雖修正前刑法第49條依軍法受審判者不適用累犯
    之規定，修正後則規定仍應論以累犯，就受軍法審判成立累
    犯部分，累犯範圍已有所擴張，當屬科刑規範事項之變更，
    應依修正後刑法第2 條「從舊從輕」原則比較新舊法之適用
    （最高法院96年台上字第4769號、第4901號、第5510號判決
    參照）。如後所述，本件被告乙○○、甲○○及丙○○等人
    ，均應論以累犯，惟其並無受軍法審判之前科紀錄，是應以
    行為後之刑法第47條之規定對於被告等人較為有利。
  6.本件被告於犯罪時之刑法第64條第2 項、第65條第2 項有關
    死刑或無期徒刑減輕之規定分別為：「死刑減輕者，為無期
    徒刑，或為15年以下12年以上有期徒刑」、「無期徒刑減輕
    者，為7 年以上有期徒刑」，而95年7 月1 日修正公佈施行
    之刑法前開規定則為：「死刑減輕者，為無期徒刑」、「無
    期徒刑減輕者，為20年以下15年以上有期徒刑」，比較修正
    前後之規定，以修正前之規定對被告等人較為有利。
  7.綜合上開說明，經綜合比較結果，以整體適用刑法修正前規
    定論科，較有利於被告等人，自應全部適用修正前規定論科
    ，合先敘明。
  (二)按海洛因分屬毒品危害防制條例第2 條第2 項第1 款規定之
    第一級毒品，依法不得非法持有、轉讓、販賣。是核被告乙○○、甲○○、戊○○、丙○○4 人販賣第一級毒品海洛因
    所為，均係犯毒品危害防制條例第4 條第1 項之販賣第一級
    毒品罪。被告乙○○轉讓第一級毒品海洛因予被告戊○○、
    丁○○、丙○○所為，係犯毒品危害防制條例第8 條第1 項
    之轉讓第一級毒品罪。起訴意旨認被告戊○○、丙○○2 人
    所為，係犯毒品危害防制條例第4 條第1 項運輸第一級毒品
    罪，則尚有未恰。就上開被告等人販賣第一級毒品之犯行，
    其中被告乙○○、甲○○、戊○○與原審共同被告丁○○4
    人間，自94年12月中旬某日起，有犯意聯絡及行為分擔；其
    中被告丙○○則自95年1 月上旬某日起，與其他被告間，有
    犯意聯絡及行為分擔，均應依修正前刑法第28條規定，論以
    共同正犯。被告等人販賣第一級毒品海洛因前後，分別持有
    第一級毒品海洛因之低度行為，均分別為販賣之高度行為所
    吸收，均不另論罪。被告等人先後有如附表一所示之數次販
    賣第一級毒品海洛因犯行，被告乙○○先後多次轉讓第一及
    毒品海洛因犯行，均時間緊接，所犯罪名相同，顯均係出於
    概括之犯意為之，均為連續犯，爰均依修正前刑法第56條之
    規定分別以一罪論，並均加重其刑，惟販賣第一級毒品罪之
    法定本刑為死刑或無期徒刑，依法不得加重，僅就販賣第一
    級毒品罰金部分，與被告乙○○轉讓第一級毒品罪部分，加
    重其刑。被告乙○○所犯販賣第一級毒品及轉讓第一級毒品
    2 罪間，有方法結果之牽連關係，應依修正前刑法第55條規
    定，從一重之販賣第一級毒品罪論處。檢察官起訴雖未就被
    告乙○○之轉讓第一級毒品犯行論罪，然起訴事實業已論及
    ，故此部分之事實業經起訴，且該部分又與被告乙○○所犯
    販賣第一級毒品罪間有牽連犯之裁判上一罪關係，本院自得
    併予審理，附此敘明。被告乙○○、甲○○、戊○○與原審
    共同被告丁○○，另有如附表一編號1 、2 所示共同販賣第
    一級毒品給曾雅珍之犯行，檢察官就此部分雖未起訴，然此
    部分與其他販賣第一級毒品部分，有連續犯之裁判上一罪關
    係，為起訴效力所及，本院亦得併予審理，亦附此敘明。再
    被告乙○○前因持有第一級毒品案件，經本院以92年度上訴
    字第1798號案件，判處有期徒刑6 月確定，於93年5 月11日
    易科罰金執行完畢；被告甲○○前因施用第一級、第二級毒
    品案件，經臺灣高雄地方法院以93年度訴字第14號案件，分
    別判處有期徒刑8 月及4 月，並定應執行刑為有期徒刑11月
    確定，於94年9 月19日縮短刑期執行完畢；被告丙○○前因
    施用第一級毒品案件，經臺灣高雄地方法院以93年度訴字第
    2936號案件，判處有期徒刑8 月確定，於94年11月20日縮刑
    期滿執行完畢等情，有臺灣高等法院被告前案紀錄表在卷可
    憑，被告乙○○、甲○○、丙○○3 人均於受有期徒刑之執
    行完畢後，5 年以內再犯有期徒刑以上之本罪，為累犯，應
    依修正前刑法第47條規定，加重其刑，惟法定本刑死刑、無
    期徒刑部分，均依法不得加重，僅就販賣第一級毒品罰金部
    分遞予加重。
  (三)另查被告乙○○、甲○○、戊○○及丙○○等4 人意圖牟利
    ，竟販賣第一級毒品海洛因，對於社會之危害固屬非微，惟
    其等所販賣第一級毒品海洛因部分所得不多，此與坊間販賣
    毒品之大、中盤商等毒梟未可等比，且扣案之毒品海洛因驗
    後純質淨重僅有2.47公克，數量甚微，販賣之次數及數量不
    多，散播毒品之範圍有限，散播數量亦微少，如量處最低法
    定刑度之無期徒刑，猶屬過重，客觀上足以引起一般人之同
    情，衡情堪可憫恕，茲均依刑法第59條之規定減輕其刑，使
    輕重得宜，罰當其罪，俾符罪刑相當原則，故均依修正前刑
    法第64條第2 項、第65條第2 項、第68條規定，死刑減為無
    期徒刑，或15年以下12年以上有期徒刑，無期徒刑減為7年
    以上有期徒刑，並就罰金刑部分減輕之，並依刑法第71 條
    第1 、2 項先加後減。
三、原審認被告乙○○、甲○○、戊○○及丙○○4 人上開犯行
    事證明確，而予論科，固非無見；惟查：(1)檢察官另起訴95
    年1 月3 日被告乙○○與不詳姓名之人談妥購買海洛因，隨
    即電話聯絡丁○○，由丁○○於同日下午5 時40分許，運送
    至高雄縣鳳山市○○路與力行路口等待買家，而為警查獲之
    事實，而認被告等人此部分均涉犯販賣第一級毒品犯嫌，而
    原審就此部分漏未裁判，已有未恰；(2)被告乙○○、甲○○
    、戊○○與原審共同被告丁○○，另有如附表一編號1 、2
    所示共同販賣第一級毒品給曾雅珍之犯行，此部分並與其他
    論罪部分有連續犯之裁判上一罪關係，原審未予認定，尚有
    違誤；(3)被告丙○○係自95年1 月上旬某日起，始共同參與
    本案犯行，業如上述，原審認其與其他被告係自94年11月間
    起，即共同參與本案犯行，亦有違誤；(4)被告乙○○所犯上
    開2 罪間，應依修正前刑法第55條牽連犯規定，從一重論處
    ，原審判決認2 罪間，應分論併罰，亦有違誤。被告乙○○
    、甲○○、戊○○及丙○○等4 人，均否認犯行而提起上訴
    ，指摘原審判決不當，均無理由，惟原審判決就上開部分，
    既有上開違誤，自仍應由本院就該4 人部分，予以撤銷改判
    ，另被告乙○○定應執行刑部分，則亦應予撤銷。
四、爰審酌被告乙○○、甲○○、戊○○及丙○○等人，均明知
    毒品危害人身健康，竟為牟求不法利益而販賣第一級毒品，
    所為不僅助長他人濫用毒品風氣，且戕害國民健康至鉅，其
    因而衍生之治安問題更屬層出不窮，甚且嚴重至動搖國本，
    自不宜輕縱，又渠等犯罪後復均否認犯行，飾詞卸責，未見
    悔意，惟念及本件並無證據足資證明被告等人因此獲有暴利
    ，兼衡被告乙○○、甲○○2 人係主控本件販毒犯行之人，
    被告乙○○並主導販賣之價格參與程度最深，被告戊○○、
    丙○○則僅參與交付毒品、收取價額之參與程度不同，及被
    告丙○○參與之時間較短等，及其他一切情狀，分別量處如
    主文第2 至5 項所示之刑，以資儆懲。原審就被告乙○○販
    賣第一級毒品部分，量處有期徒刑10年，本案雖為被告乙○○提起上訴，但本院認定被告乙○○販賣第一級毒品之犯罪
    事實已較原審認定之事實有擴張，故本院就其所犯販賣第一
    級毒品罪量處較原審為重之刑，尚與「不利益變更禁止」原
    則不違背，並此敘明。
五、扣案附表二編號1 所示海洛因為查獲之第一級毒品，其空包
    裝袋上因殘留有些微毒品而無法與析離，亦應視同為第一級
    毒品，均依毒品危害防制條例第18條第1 項前段宣告沒收銷
    燬之；至送驗耗損之毒品因已不存在，即毋庸宣告沒收銷燬
    。扣案如附表二編號2 至3 所示之空夾鏈袋、塑膠管為被告
    甲○○所有供被告乙○○、戊○○、丙○○及原審共同被告
    丁○○等人販賣第一級毒品所用之物，均應依毒品危害防制
    條例第19條第1 項規定沒收之；扣案如附表二編號4 至8 號
    所示之扣案物，則分係被告甲○○、乙○○、戊○○、丙○○及原審共同被告丁○○所有（詳如附表二編號4 至8） 且
    為供本件販賣第一級毒品所用之物，均應依毒品危害防制條
    例第19條第1 項規定宣告沒收之。附表二編號9 所示之現金
    14,000元，係自被告甲○○、乙○○前開住處房間所扣得，
    而依照被告戊○○、丙○○及原審共同被告丁○○於警詢中
    所述，其等販售毒品所得均係交予被告乙○○，是附表二編
    號9 所示之現金其中自應包含販賣附表一所列海洛因所得，
    而被告乙○○、甲○○、戊○○與原審共同被告丁○○，共
    同為附表一編號1 至13所示之販賣犯行，得款為9,500 元，
    而被告丙○○僅共同參與附表一編號11至13所示之販賣犯行
    ，而此部分之得款為1,300 元，則其等分別於該等部分範圍
    內，應依同條例第19條第1 項前段，宣告沒收之。至其餘卷
    內扣案物，因無證據證明與本件販賣毒品犯行有關，自無從
    為沒收之諭知，併此敘明。
六、不另為無罪諭知部分：
  (一)公訴意旨另以：被告乙○○、甲○○、戊○○、丙○○及原
    審共同被告丁○○等5 人，於95年1 月3 日，由乙○○與不
    詳姓名年籍之人談妥購買海洛因，隨即撥打0000000000號行
    動電話聯絡丁○○，由丁○○於同日下午5 時40分許，運送
    至高雄縣鳳山市○○路與力行路口等待買家，惟因行跡可疑
    ，為警盤查，並當場扣得海洛因1 包（淨重0.2 公克，空包
    裝重0.25公克）。因認被告等人此部分亦涉有毒品危害防制
    條例第4 條第1 項之販賣第一級毒品罪嫌云云。
  (二)按犯罪事實應依證據認定之，無證據不得認定其犯罪事實。
    又不能證明被告犯罪者，應諭知無罪之判決，刑事訴訟法第
    154 條第2 項、第301 條第1 項分別定有明文。檢察官認被
    告等人涉有此部分犯嫌，係以丁○○於偵查中證稱：受被告
    乙○○指示，運送海洛因予購買之人等語，及丁○○於95年
    1 月3 日為警查獲時，扣得上開毒品海洛因等為其論據。訊
    據被告等人，均堅決否認有何此部分之犯行。
  (三)經查，丁○○雖曾於95年1 月3 日下午5 時40分許，在高雄
    縣鳳山市○○路與力行路口，因同日上午施用第一級毒品海
    洛因，而為警查獲，並扣得第一級毒品海洛因1 包，有臺灣
    高雄地方法院檢察署95年度毒偵字第682 號起訴書影本1 份
    附卷可稽（見95偵2975號卷第48頁），該扣案之毒品經送驗
    ，確係第一級毒品海洛因，淨重0.20公克，空包裝重0.25公
    克，亦有法務部調查局95年3 月23日調科壹字第220022702
    號鑑定通知書1 紙附卷可稽（見95偵2975號卷第52頁），然
    丁○○於該案中係坦承施用第一級毒品，而未坦承為被告乙○○運送販賣他人之毒品，檢察官就此部分亦認丁○○係涉
    犯毒品危害防制條例第10條第1 項施用第一級毒品罪嫌而提
    起公訴，有上開起訴書在卷足憑；而丁○○確有施用第一級
    毒品之慣行，除為其所坦承外，並有丁○○高雄市立凱旋醫
    院報告日期95年1 月24日之濫用藥物尿液檢驗報告影本1 紙
    在卷可稽（見本院卷），依該檢驗報告之驗尿結果確呈嗎啡
    陽性反應，則扣案上開毒品，亦可能係丁○○所施用而非必
    然係丁○○為被告乙○○所交付他人之毒品。另依據卷附之
    丁○○與被告乙○○之行動電話通話內容譯文顯示，2 人於
    95年1 月3 日間之通話，亦無被告乙○○叫丁○○外出送毒
    品給他人之內容。此外，亦查無其他證據，足證被告等人確
    有此部分之犯行，依上開說明，被告等人此部分之犯行，尚
    屬不能證明，而原應為被告等人無罪之諭知，惟檢察官起訴
    認此部分若成立犯罪，則與本院上開論罪部分，有修正前刑
    法連續犯之裁判上一罪關係，爰不另為無罪之諭知，併此敘
    明。
據上論結，應依刑事訴訟法第369 條第1 項前段、第364 條、第
299 條第1 項前段，毒品危害防制條例第4 條第1 項、第8 條第
1 項、第18條第1 項前段、第19條第1 項，刑法第2條 第1 項前
段、第11條、第59條、修正前第28條、第47條、第55條、第56條
，判決如主文。
本案經檢察官林敏惠到庭執行職務。
中    華    民    國    97    年    9     月    24    日
                  刑事第七庭  審判長法  官 莊飛宗
                                    法  官 孫啟強
                                    法  官 邱明弘
以上正本證明與原本無異。
如不服本判決應於收受本判決後10日內向本院提出上訴書狀，其
未敘述上訴理由者，並得於提起上訴後10日內向本院補提理由書
狀（均須按他造當事人之人數附繕本）「切勿逕送上級法院」。
中    華    民    國    97    年    9     月    24    日
                                     書記官 曾允志
附錄本案論罪科刑法條：
毒品危害防制條例第4條第1項：
製造、運輸、販賣第一級毒品者，處死刑或無期徒刑；處無期徒
刑者，得併科新臺幣 1 千萬元以下罰金。
毒品危害防制條例第8條第1項：
轉讓第一級毒品者，處 1 年以上 7 年以下有期徒刑，得併科新
臺幣 1 百萬元以下罰金。
附表一：
┌──┬────┬───────────┬─────┬────────┬─────┐
│編號│購 買 人│  販賣時間、地點      │價格（新臺│交  易 方  式   │ 數量     │
│    │        │                      │幣）      │                │          │
├──┼────┼───────────┼─────┼────────┼─────┤
│ 1  │曾雅珍  │94年12月14日          │1,000元   │丁○○至乙○○住│1包       │
│    │        │高雄市○○區○○路與大│          │處拿取海洛因後，│          │
│    │        │中路口大樓樓下        │          │至左列地點交付，│          │
│    │        │                      │          │並收款項。      │          │
│    │        │                      │          │                │          │
├──┼────┼───────────┼─────┼────────┼─────┤
│ 2  │曾雅珍  │94年12月15日          │3,000元   │丁○○至乙○○住│3包       │
│    │        │高雄市○○區○○路與大│（交付    │處拿取海洛因後，│          │
│    │        │中路口大樓樓下        │1,700元） │至左列地點交付，│          │
│    │        │                      │          │並收款項1,700 元│          │
│    │        │                      │          │。              │          │
├──┼────┼───────────┼─────┼────────┼─────┤
│ 3  │「賢仔」│94年12月中旬某日      │500元     │戊○○至乙○○住│1支       │
│    │的阿姨  │高雄市○○區○○路某西│          │處拿取海洛因後，│          │
│    │        │藥房附近              │          │至左列地點交付，│          │
│    │        │                      │          │並收款項。      │          │
│    │        │                      │          │                │          │
├──┼────┼───────────┼─────┼────────┼─────┤
│ 4  │「賢仔」│94年12月中旬某日      │500元     │戊○○至乙○○住│1支       │
│    │的阿姨  │高雄市○○區○○路某西│          │處拿取海洛因後，│          │
│    │        │藥房附近              │          │至左列地點交付，│          │
│    │        │                      │          │並收款項。      │          │
├──┼────┼───────────┼─────┼────────┼─────┤
│ 5  │「賢仔」│94年12月中旬某日      │500元     │丁○○至乙○○住│1包       │
│    │ 的阿姨 │高雄市○○路大冠新大賣│          │處拿取海洛因後，│          │
│    │        │場                    │          │至左列地點交付，│          │
│    │        │                      │          │並收款項。      │          │
│    │        │                      │          │                │          │
├──┼────┼───────────┼─────┼────────┼─────┤
│ 6  │「賢仔」│94年12月中旬某日      │500元     │丁○○至乙○○住│1包       │
│    │ 的阿姨 │高雄市○○路大冠新大賣│          │處拿取海洛因後，│          │
│    │        │場                    │          │至左列地點交付，│          │
│    │        │                      │          │並收款項。      │          │
├──┼────┼───────────┼─────┼────────┼─────┤
│ 7  │「虎仔」│94年12月中旬某日      │1,000元   │丁○○至乙○○住│不詳      │
│    │        │高雄市○○路某幼稚園附│          │處拿取海洛因後，│          │
│    │        │近                    │          │至左列地點交付，│          │
│    │        │                      │          │並收款項。      │          │
├──┼────┼───────────┼─────┼────────┼─────┤
│ 8  │「虎仔」│94年12月中旬某日      │1,000元   │丁○○至乙○○住│不詳      │
│    │        │高雄市○○路某幼稚園附│          │處拿取海洛因後，│          │
│    │        │近                    │          │至左列地點交付，│          │
│    │        │                      │          │並收款項。      │          │
├──┼────┼───────────┼─────┼────────┼─────┤
│ 9  │「賢仔」│94年12月下旬某日      │500元     │丁○○至乙○○住│1包       │
│    │ 的阿姨 │高雄市○○路大冠新大賣│          │處拿取海洛因後，│          │
│    │        │場                    │          │至左列地點交付，│          │
│    │        │                      │          │並收款項。      │          │
│    │        │                      │          │                │          │
├──┼────┼───────────┼─────┼────────┼─────┤
│ 10 │「虎仔」│94年12月底某日        │1,000元   │丁○○至乙○○住│不詳      │
│    │        │高雄市○○路某幼稚園附│          │處拿取海洛因後，│          │
│    │        │近                    │          │至左列地點交付，│          │
│    │        │                      │          │並收款項。      │          │
│    │        │                      │          │                │          │
├──┼────┼───────────┼─────┼────────┼─────┤
│ 11 │不詳年籍│95年1 月上旬某日      │500元     │丙○○至乙○○住│1支       │
│    │成年人士│高雄市○○區○○路717 │          │處拿取海洛因後，│          │
│    │        │號即乙○○住處附近    │          │至左列地點交付，│          │
│    │        │                      │          │並收款項。      │          │
├──┼────┼───────────┼─────┼────────┼─────┤
│ 12 │不詳年籍│95年1 月上旬某日      │300元     │丙○○至乙○○住│1支       │
│    │成年人士│高雄市○○區○○路717 │          │處拿取海洛因後，│          │
│    │        │號即乙○○住處附近    │          │至左列地點交付，│          │
│    │        │                      │          │並收款項。      │          │
├──┼────┼───────────┼─────┼────────┼─────┤
│ 13 │「虎仔」│95年1月10日           │500元     │戊○○至乙○○住│1支       │
│    │        │高雄市○○區○○路某西│          │處拿取海洛因後，│          │
│    │        │藥房附近              │          │至左列地點交付，│          │
│    │        │                      │          │並收款項。      │          │
└──┴────┴───────────┴─────┴────────┴─────┘
附表二：
┌───┬──────┬────────────────┐
│編號  │物品        │數量                            │
├───┼──────┼────────────────┤
│１    │海洛因      │176 包（合計淨重10.91 公克，空包│
│      │            │裝重29.91 公克，純質淨重2.47公克│
│      │            │）                              │
├───┼──────┼────────────────┤
│２    │空夾鏈袋    │1盒                             │
├───┼──────┼────────────────┤
│３    │塑膠管      │175支                           │
├───┼──────┼────────────────┤
│４    │NOKIA 行動電│內裝有0000000000門號SIM 卡之手機│
│      │話          │1 支（甲○○所有）              │
├───┼──────┼────────────────┤
│５    │OKWAP 行動電│內裝有0000000000門號SIM 卡之手機│
│      │話          │1 支（乙○○所有）              │
├───┼──────┼────────────────┤
│６    │PALMAX行動電│內裝有0000000000門號SIM 卡之手機│
│      │話          │1 支（丙○○所有）              │
├───┼──────┼────────────────┤
│７    │XG700 行動電│內裝有0000000000門號SIM 卡之手機│
│      │話          │1 支（丁○○所有）              │
├───┼──────┼────────────────┤
│８    │NOKIA 行動電│內裝有0000000000門號SIM 卡之手機│
│      │話          │1 支（戊○○所有）              │
├───┼──────┼────────────────┤
│９    │現金新臺幣  │甲○○、乙○○住處房間所扣得    │
│      │14,000元    │                                │
└───┴──────┴────────────────┘
附表三：
  (一)監察電話0000000000號：
 ┌─┬────┬───────────┬──────────────┬──────┐
 │編│ 日  期 │  監察姓名及電話號碼  │通   話   內   容   譯   文 │   出  處   │
 │號│ 時  間 │          與          │                            │            │
 │  │        │  對方姓名及電話號碼  │                            │            │
 ├─┼────┼───────────┼──────────────┼──────┤
 │1 │94.12.14│乙○○0000000000（B） │A：喂，姐啊                 │警六卷：10頁│
 │  │19時10分│與曾雅珍0000000000（A │B：嗯                       │            │
 │  │12秒    │）                    │A：我先要向你拏，我哥哥他七 │            │
 │  │        │                      │   辣要拿1000元，他是摻香菸 │            │
 │  │        │                      │   的，你不要洗的那個，你下 │            │
 │  │        │                      │   午拿去的那個，他吸了都沒 │            │
 │  │        │                      │   有效                     │            │
 │  │        │                      │B：這樣子喔                 │            │
 │  │        │                      │A：對啊，我感覺比之前的還不 │            │
 │  │        │                      │   好                       │            │
 │  │        │                      │B：好                       │            │
 │  │        │                      │A：我差不多在兩分鐘就到了， │            │
 │  │        │                      │   他要拿一張啦             │            │
 │  │        │                      │B：好                       │            │
 ├─┼────┼───────────┼──────────────┼──────┤
 │2 │94.12.15│乙○○0000000000（A） │A：喂                       │警六卷：16頁│
 │  │11時54分│與曾雅珍0000000000（B │B：阿姐，我是小珍，不好意思 │            │
 │  │28秒    │）                    │   ，我昨天喝酒醉了，我現在 │            │
 │  │        │                      │   拿1700還你，我身上只剩170│            │
 │  │        │                      │   0元而已                  │            │
 │  │        │                      │A：這樣子喔                 │            │
 │  │        │                      │B：不過我還要向你差         │            │
 │  │        │                      │A：要差多少？1000元，2000元 │            │
 │  │        │                      │   ？                       │            │
 │  │        │                      │B：不要啦，是差半半的啦     │            │
 │  │        │                      │A：半半是3000元耶           │            │
 │  │        │                      │B：好啦，我是在難過啦       │            │
 │  │        │                      │A：你今天有辦法還我嗎？     │            │
 │  │        │                      │B：我下午就會給你了         │            │
 │  │        │                      │A：你下午有辦法嗎，因為我今 │            │
 │  │        │                      │   天還要拿東西             │            │
 │  │        │                      │B：下午5點就會給你了        │            │
 │  │        │                      │A：好啦好啦                 │            │
 │  │        │                      │B：我差不多在2分鐘就到了    │            │
 ├─┼────┼───────────┼──────────────┼──────┤
 │3 │94.12.15│乙○○0000000000（B） │A：喂，三姐喔               │警六卷：19頁│
 │  │12時57分│與0000000000（A）     │B：你什麼人                 │            │
 │  │24秒    │                      │A：我「賢仔」的阿姨，妳那裡 │            │
 │  │        │                      │   有沒有「甜的」           │            │
 │  │        │                      │B：「甜的」拿1張，「鹽的」拿│            │
 │  │        │                      │   1支有啦                  │            │
 │  │        │                      │A：好                       │            │
 │  │        │                      │B：我在「大觀新」西藥房那裡 │            │
 │  │        │                      │   等你，我出去就到了，差不 │            │
 │  │        │                      │   多7分鐘就到了            │            │
 │  │        │                      │A：好啦                     │            │
 ├─┼────┼───────────┼──────────────┼──────┤
 │4 │94.12.15│乙○○0000000000（B） │A：喂，姐仔，我「阿賢」的阿 │警六卷：25頁│
 │  │17時27分│與0000000000（A）     │   姨                       │            │
 │  │06秒    │                      │B：嗯                       │            │
 │  │        │                      │A：我要兩支                 │            │
 │  │        │                      │B：（硬的）還是（軟的）     │            │
 │  │        │                      │A：（軟的）                 │            │
 │  │        │                      │B：你在什麼地方             │            │
 │  │        │                      │A：一樣在西藥房這邊         │            │
 │  │        │                      │B：好，老地方就對了         │            │
 │  │        │                      │A：好，要多久               │            │
 │  │        │                      │B：差不多七八分鐘到         │            │
 ├─┼────┼───────────┼──────────────┼──────┤
 │5 │94.12.15│乙○○0000000000（B） │A：喂，嫂子                 │警六卷：26頁│
 │  │17時33分│與丁○○0000000000（A │B：嗯，阿賢他阿姨說要多一支 │            │
 │  │35秒    │）                    │   ，三支啦                 │            │
 │  │        │                      │A：好，我跟「欽仔」拿就好   │            │
 │  │        │                      │B：跟「欽仔」拿，另外要拿五 │            │
 │  │        │                      │   百找他喔，他兩千喔，要拿 │            │
 │  │        │                      │   五百找他                 │            │
 │  │        │                      │A：好，拿五百找他           │            │
 ├─┼────┼───────────┼──────────────┼──────┤
 │6 │94.12.15│乙○○0000000000（B） │A：喂，姐仔，他們到了沒？   │警六卷：26頁│
 │  │17時45分│與0000000000（A）     │B：我打給「阿修」看他們到了 │            │
 │  │35秒    │                      │   沒                       │            │
 │  │        │                      │A：好                       │            │
 ├─┼────┼───────────┼──────────────┼──────┤
 │7 │94.12.15│乙○○0000000000（B） │B：「賢仔」他阿姨到了       │警六卷：26頁│
 │  │17時46分│與丁○○0000000000（A │A：好啦，「欽仔」來這載我了 │            │
 │  │18秒    │）                    │                            │            │
 ├─┼────┼───────────┼──────────────┼──────┤
 │8 │94.12.15│乙○○0000000000（B） │A：喂，三姐，他們出來了沒？ │警六卷：27頁│
 │  │17時47分│與0000000000（A）     │B：出去了啦，「欽仔」馬上到 │            │
 │  │25秒    │                      │   了                       │            │
 │  │        │                      │A：三支捏                   │            │
 │  │        │                      │B：知道啦，知道啦           │            │
 │  │        │                      │A：好                       │            │
 ├─┼────┼───────────┼──────────────┼──────┤
 │9 │94.12.15│乙○○0000000000（A） │A：喂                       │警六卷：27頁│
 │  │17時59分│與0000000000（B）     │B：到什麼地方了，我冷的要命 │            │
 │  │32秒    │                      │   ，我在西藥房門口等很久了 │            │
 │  │        │                      │   耶。                     │            │
 │  │        │                      │A：「欽仔」過去了啦         │            │
 │  │        │                      │B：三姐，我跟妳說喔，晚一點 │            │
 │  │        │                      │   有沒有10支？             │            │
 │  │        │                      │A：10支軟的嗎？就是100支也有│            │
 │  │        │                      │B：晚一點人家要向我調10支， │            │
 │  │        │                      │   你有沒有                 │            │
 │  │        │                      │A：有啦，我多一支給你       │            │
 │  │        │                      │B：有喔                     │            │
 │  │        │                      │A：對，不論什麼時候都有     │            │
 │  │        │                      │B：我是先跟妳說一下，我是怕 │            │
 │  │        │                      │   晚一點我會白跑了         │            │
 │  │        │                      │A：就是不管什麼時候都有啦   │            │
 │  │        │                      │B：好                       │            │
 ├─┼────┼───────────┼──────────────┼──────┤
 │10│94.12.15│乙○○0000000000（A） │A：喂                       │警六卷：28頁│
 │  │18時58分│與0000000000（B）     │B：三姐喔，我要10支         │            │
 │  │32秒    │                      │A：現在嗎？                 │            │
 │  │        │                      │B：對                       │            │
 │  │        │                      │A：好，我多一點給你         │            │
 │  │        │                      │B：是多怎樣的？             │            │
 │  │        │                      │A：多一兩支給你不好嗎？     │            │
 │  │        │                      │B：多兩支喔                 │            │
 │  │        │                      │A：好啦好啦                 │            │
 │  │        │                      │B：好，我現在馬上（大觀新） │            │
 │  │        │                      │   那邊等                   │            │
 │  │        │                      │A：好，馬上來               │            │
 ├─┼────┼───────────┼──────────────┼──────┤
 │11│94.12.15│乙○○0000000000（A） │A：喂                       │警六卷：28頁│
 │  │19時13分│與丁○○0000000000（B │B：沒有看到捏               │            │
 │  │38秒    │）                    │A：沒有看到什麼             │            │
 │  │        │                      │B：沒有看到「賢仔」他阿姨捏 │            │
 │  │        │                      │A：可能他還沒到，你開車出去 │            │
 │  │        │                      │   嗎                       │            │
 │  │        │                      │B：「富仔」叫你順便載他一下 │            │
 │  │        │                      │A：好                       │            │
 ├─┼────┼───────────┼──────────────┼──────┤
 │12│94.12.15│乙○○0000000000（B） │A：喂，三姐我到了           │警六卷：29頁│
 │  │19時15分│與0000000000（A）     │B：他們在那裡等你好久了     │            │
 │  │26秒    │                      │A：他是來了又走了嗎？       │            │
 │  │        │                      │B：等一下啦，我跟他聯絡     │            │
 ├─┼────┼───────────┼──────────────┼──────┤
 │13│94.12.15│乙○○0000000000（A） │A：喂，他到了嗎             │警六卷：29頁│
 │  │19時16分│與丁○○0000000000（B │B：我在這裡等他也沒有看到他 │            │
 │  │06秒    │）                    │A：你有下車嗎               │            │
 │  │        │                      │B：沒有下車，也沒有看到他的 │            │
 │  │        │                      │   車在這                   │            │
 │  │        │                      │A：你先下車看看             │            │
 │  │        │                      │B：他知道啦，他剛剛也是在這 │            │
 │  │        │                      │   裡拿的                   │            │
 ├─┼────┼───────────┼──────────────┼──────┤
 │14│94.12.15│乙○○0000000000（B） │A：三姐仔，我「賢仔」他阿姨 │警六卷：32頁│
 │  │23時23分│與0000000000（A）     │B：嗯                       │            │
 │  │48秒    │                      │A：我今天幫你處理這麼多，你 │            │
 │  │        │                      │   可以哪多拿一點給我嗎？   │            │
 │  │        │                      │B：我有多兩支給你           │            │
 │  │        │                      │A：甜的現在人家還要處理兩千 │            │
 │  │        │                      │   ，我今天總共幫你處理一萬 │            │
 │  │        │                      │   了耶                     │            │
 │  │        │                      │B：你不能這樣說啊，一萬我也 │            │
 │  │        │                      │   要付出那些東西，我也是有 │            │
 │  │        │                      │   多給你                   │            │
 │  │        │                      │A：我知道啦，十分鐘後       │            │
 │  │        │                      │B：你到了再打電話給我       │            │
 ├─┼────┼───────────┼──────────────┼──────┤
 │15│94.12.15│乙○○0000000000（A） │A：喂，「阿修」去了，快要到 │警六卷：32頁│
 │  │23時53分│與0000000000（B）     │   了                       │            │
 │  │22秒    │                      │B：你跟「阿修」說，我在加油 │            │
 │  │        │                      │   站旁邊全家門口等他，我現 │            │
 │  │        │                      │   在就在全家的門口這邊     │            │
 │  │        │                      │A：好                       │            │
 ├─┼────┼───────────┼──────────────┼──────┤
 │16│95.01.02│乙○○0000000000（A） │B：喂，姐仔我要拿2支，我要大│警六卷：53頁│
 │  │09時58分│與0000000000（B）     │   支                       │            │
 │  │36秒    │                      │A：姐仔你大支小支           │            │
 │  │        │                      │B：剛好一千元，大支是不是   │            │
 │  │        │                      │A：好啦，你去幼稚園那裡等， │            │
 │  │        │                      │   對啦                     │            │
 │  │        │                      │B：你要請我嗎？10分鐘到     │            │
 │  │        │                      │A：你過去幼稚園那裡，多久到 │            │
 │  │        │                      │B：要不要請我，他們都叫我拿 │            │
 │  │        │                      │   ，他不知道               │            │
 │  │        │                      │A：大清早要請什麼，他們不會 │            │
 │  │        │                      │   自己來拿嗎？             │            │
 │  │        │                      │B：是我楠梓的朋友，好啦，我 │            │
 │  │        │                      │   馬上過去                 │            │
 │  │        │                      │A：好啦                     │            │
 ├─┼────┼───────────┼──────────────┼──────┤
 │17│95.01.02│乙○○0000000000（A） │B：姐仔，我已經到了。喔！   │警六卷：53頁│
 │  │10時11分│與0000000000（B）     │A：他已經去出了             │            │
 │  │56秒    │                      │                            │            │
 ├─┼────┼───────────┼──────────────┼──────┤
 │18│95.01.02│乙○○0000000000（A） │B：姐仔，我阿弟，姐仔，我要 │警六卷：54頁│
 │  │13時32分│與阿弟0000000000（B） │   一支                     │            │
 │  │54秒    │                      │A：嗯，一支                 │            │
 │  │        │                      │B：我先拿手機抵押一下，下班 │            │
 │  │        │                      │   就給你了                 │            │
 │  │        │                      │A：你要抵押手機             │            │
 │  │        │                      │B：一支就好了，我已經受不了 │            │
 │  │        │                      │A：你要多久到，你到幼稚園要 │            │
 │  │        │                      │   多久                     │            │
 │  │        │                      │B：看要在那裡，2分鐘        │            │
 ├─┼────┼───────────┼──────────────┼──────┤
 │19│95.01.02│不詳男子0000000000（A │B：喂，姐仔在睡覺嗎？       │警六卷：54頁│
 │  │15時32分│）與0000000000（B）   │A：（由不詳男子接聽）       │            │
 │  │48秒    │                      │B：你是阿修嗎，我是阿輝     │            │
 │  │        │                      │A：我不是啦，你是誰         │            │
 │  │        │                      │B：我要拿一支鹼的，幼稚園， │            │
 │  │        │                      │   好                       │            │
 │  │        │                      │A：你博愛、大中、可利亞     │            │
 ├─┼────┼───────────┼──────────────┼──────┤
 │20│95.01.02│乙○○0000000000（A） │B：喂，姐仔是不是，我是小真 │警六卷：55頁│
 │  │15時40分│與某女0000000000（B） │A：你是小真喔，怎樣，你現在 │            │
 │  │34秒    │                      │   人在那裡？               │            │
 │  │        │                      │B：我人在榮總，有啊         │            │
 │  │        │                      │A：你過來幼稚園這裡，你打過 │            │
 │  │        │                      │   來，有人接嗎？你硬的還軟 │            │
 │  │        │                      │   的，軟的                 │            │
 │  │        │                      │B：我要另外一種的，對啦，軟 │            │
 │  │        │                      │   的                       │            │
 │  │        │                      │A：軟的要4000元，你過來幼稚 │            │
 │  │        │                      │   園妳知道嗎？             │            │
 │  │        │                      │B：我知道，好               │            │
 │  │        │                      │A：要4張，好                │            │
 ├─┼────┼───────────┼──────────────┼──────┤
 │21│95.01.03│乙○○0000000000（A） │B：喂，姐仔，你們要吃便當嗎 │警六卷：52頁│
 │  │12時47分│與丁○○0000000000（B │   ？                       │            │
 │  │33秒    │）                    │A：買你們吃的就好了         │            │
 │  │        │                      │B：那殺豬的呢？要吃嗎       │            │
 │  │        │                      │A：殺豬送東西出去了（送毒品 │            │
 │  │        │                      │   的意思），你要買他的份， │            │
 │  │        │                      │   買機腿的                 │            │
 │  │        │                      │B：好                       │            │
 ├─┼────┼───────────┼──────────────┼──────┤
 │22│95.01.03│乙○○0000000000（A） │B：我已經到了，但沒有看到人 │警六卷：52頁│
 │  │        │與0000000000（B）     │A：你有看到一個阿弟嗎       │            │
 │  │        │                      │B：沒有啊，我水果攤這裡啊， │            │
 │  │        │                      │   0000000000好             │            │
 │  │        │                      │A：我告訴你另外一支電話09369│            │
 │  │        │                      │   75900殺豬                │            │
 └─┴────┴───────────┴──────────────┴──────┘
  (二)監察電話0000000000號：
 ┌─┬────┬───────────┬──────────────┬──────┐
 │編│ 日  期 │  監察姓名及電話號碼  │通   話   內   容   譯   文 │   出  處   │
 │號│ 時  間 │          與          │                            │            │
 │  │        │  對方姓名及電話號碼  │                            │            │
 ├─┼────┼───────────┼──────────────┼──────┤
 │1 │94.12.15│甲○○0000000000（B） │A：喂，三哥，我阿文啦       │警六卷：37、│
 │  │00時35分│與0000000000（A ）    │B：我知道，009              │38頁        │
 │  │31秒    │                      │A：你在家喔                 │            │
 │  │        │                      │B：對，我在家看電視         │            │
 │  │        │                      │A：我明天要去跟人會客，睡不 │            │
 │  │        │                      │   著                       │            │
 │  │        │                      │B：睡不著喔                 │            │
 │  │        │                      │A：阿秀有沒有在你那裡       │            │
 │  │        │                      │B：他等一下會過來坐一下，你 │            │
 │  │        │                      │   也來吧                   │            │
 │  │        │                      │A：我不過去了，等一下是多久 │            │
 │  │        │                      │   哩                       │            │
 │  │        │                      │B：差不多10分鐘             │            │
 │  │        │                      │A：我是說要向你拿兩千的鑰   │            │
 │  │        │                      │B：不要啦，你過來，我拿給你 │            │
 │  │        │                      │   ，不要什麼兩千三千的啦   │            │
 │  │        │                      │A：要啦要啦                 │            │
 │  │        │                      │B：你在哪裡？你跟我講       │            │
 │  │        │                      │A：我在三多路這裡           │            │
 │  │        │                      │B：我幫你送過去             │            │
 │  │        │                      │A：不要啦，讓你跑那麼遠不行 │            │
 │  │        │                      │   啦                       │            │
 │  │        │                      │B：不然等一下阿修來，我叫他 │            │
 │  │        │                      │   送                       │            │
 │  │        │                      │A：叫阿修送1的量就好        │            │
 │  │        │                      │B：好啦，給你2啦，沒問題啦  │            │
 │  │        │                      │A：我明天會客回來，我再與你 │            │
 │  │        │                      │   談啦                     │            │
 │  │        │                      │B：好                       │            │
 │  │        │                      │A：等一下叫阿修先打給我啦   │            │
 │  │        │                      │B：好啦，沒問題             │            │
 ├─┼────┼───────────┼──────────────┼──────┤
 │2 │94.12.15│甲○○0000000000（B） │A：喂，我殺豬的啦，你在不在 │警六卷：39頁│
 │  │13時00分│與丙○○0000000000（A │   家裡                     │            │
 │  │14秒    │）                    │B：我在睡覺                 │            │
 │  │        │                      │A：那我過去找你，方便嗎？有 │            │
 │  │        │                      │   點事情                   │            │
 │  │        │                      │B：好吧                     │            │
 ├─┼────┼───────────┼──────────────┼──────┤
 │3 │94.12.15│甲○○0000000000（B） │A：喂，三哥喔，阿修在不在   │警六卷：38頁│
 │  │13時10分│與丙○○0000000000（A │B：他不在                   │            │
 │  │31秒    │）                    │A：他去什麼地方？           │            │
 │  │        │                      │B：他在外面                 │            │
 │  │        │                      │A：我過去能不能找到他       │            │
 │  │        │                      │B：找的到啊                 │            │
 │  │        │                      │A：那你幫我問他高雄的路熟不 │            │
 │  │        │                      │   熟，我要兩千元的（糖果） │            │
 │  │        │                      │B：好啦好啦                 │            │
 │  │        │                      │A：我先過去你那邊           │            │
 │  │        │                      │B：好                       │            │
 │  │        │                      │A：拜拜                     │            │
 ├─┼────┼───────────┼──────────────┼──────┤
 │4 │94.12.15│甲○○0000000000與劉  │A：喂，我在同盟路博愛路口   │警六卷：39頁│
 │  │13時52分│擎昱0000000000（A）   │   （裡面有外省仔、三姐、阿 │            │
 │  │12秒    │                      │   修共同在電話中報路）     │            │
 ├─┼────┼───────────┼──────────────┼──────┤
 │5 │94.12.15│甲○○0000000000（A） │A：喂                       │警六卷：40頁│
 │  │16時47分│與0000000000（B）     │B：三哥喔，你一錢要算我多少 │            │
 │  │40秒    │                      │A：你要「軟的」還是「硬的」 │            │
 │  │        │                      │   ？                       │            │
 │  │        │                      │B：我「阿鴻」啦             │            │
 │  │        │                      │A：對啦，你是要「軟的」還是 │            │
 │  │        │                      │   「硬的」？               │            │
 │  │        │                      │B：「軟的」啦               │            │
 │  │        │                      │A：現在沒有啦               │            │
 │  │        │                      │B：有啦，大嫂叫我問你，看一 │            │
 │  │        │                      │   錢算多少                 │            │
 │  │        │                      │A：人家還沒有拿給我，我怎麼 │            │
 │  │        │                      │   算啊，你問她，她作主，我 │            │
 │  │        │                      │   來拿                     │            │
 ├─┼────┼───────────┼──────────────┼──────┤
 │6 │94.12.21│甲○○0000000000（A） │A：你在那裡？               │警六卷：46頁│
 │  │17時54分│與丁○○0000000000（B │B：我與欽仔出來，送東西給人 │            │
 │  │28秒    │）                    │   家，馬上回去             │            │
 ├─┼────┼───────────┼──────────────┼──────┤
 │7 │95.01.03│甲○○0000000000（A） │B：三哥，你說重欠很多，不夠 │警六卷：60頁│
 │  │11時36分│與丁○○0000000000（B │   重，缺少要半錢           │            │
 │  │17秒    │）                    │A：你說什麼，你三個袋子都不 │            │
 │  │        │                      │   夠                       │            │
 │  │        │                      │B：怎麼少那麼多             │            │
 │  │        │                      │A：一個3.5，另外一個3.7，一 │            │
 │  │        │                      │   個3.4，三個加起來你3個袋 │            │
 │  │        │                      │   子有多重，你知道嗎，15.4 │            │
 │  │        │                      │   公克                     │            │
 │  │        │                      │B：你還扣袋子的重量         │            │
 │  │        │                      │A：你這三錢的東西，想要賣都 │            │
 │  │        │                      │   賣不掉，錢都賺不到，只你 │            │
 │  │        │                      │   賺錢，這個東西不行       │            │
 │  │        │                      │B：我沒有賺錢，好啦，我明天 │            │
 │  │        │                      │   拿過去補你們             │            │
 └─┴────┴───────────┴──────────────┴──────┘


司法院資訊處製作；財團法人民間司法改革基金會備份。
